臺灣臺東地方法院刑事判決　　　　　　　　　　 　　 九十一年度訴字第一三號
　　公　訴　人　臺灣台東地方法院檢察署檢察官
　　被　　　告　乙○○
　　指定辯護人　本院公設辯護人　甲○○
右列被告因違反槍砲彈藥刀械管制條例案件，經檢察官提起公訴（九十一年度偵字第
四五三號），本院判決如左：
    主  文
乙○○未經許可，寄藏手槍，處有期徒刑陸年，併科罰金新臺幣拾萬元，罰金如易服
勞役，以參佰元折算壹日，扣案之德國製ＨＫ廠ＵＳＰＣＯＭＰＡＣＴ型口徑零點四
五吋制式半自動手槍（槍枝管制編號0000000000）及義大利製ＦＴ槍身上
標有〝ＦＴ－ＭＡＤＥ  ＩＮ  ＩＴＡＬＹ  ＣＡＴ６６６５〞、〝ＭＯＤ  ＧＴ３
８０〞字樣、槍號為〝ＡＡ０８１９２〞口徑零點三八吋制式半自動手槍（槍枝管制
編號0000000000）各壹把（均含彈匣）、子彈伍顆均沒收之。
    事  實
一、乙○○明知非經中央主管機關許可，不得寄藏、持有手槍及子彈，竟仍未經許可
    ，於民國八十九年八月二十日凌晨四時許，在台中市中山公園內，受不詳真實姓
    名，年約四十餘歲、體型中等，綽號「樹枝」之成年男子寄託，代為保管均具殺
    傷力之德國製ＨＫ廠ＵＳＰＣＯＭＰＡＣＴ型口徑零點四五吋制式半自動手槍（
    槍枝管制編號0000000000）一把（含彈匣）與口徑零點四五吋制式子
    彈（彈底標記為〝ＲＰＡ９４〞）七顆（其中六顆已採樣鑑驗試射），及義大利
    製ＦＴ槍身上標有〝ＦＴ－ＭＡＤＥＩＮ  ＩＴＡＬＹ  ＣＡＴ６６６５〞、〝
    ＭＯＤＧＴ３８０〞字樣、槍號為〝ＡＡ０８１９２〞口徑零點三八吋制式半自
    動手槍（槍枝管制編號0000000000）一把（含彈匣）與口徑零點三八
    吋制式子彈（二顆彈底標記為〝ＡＰ３８０ＡＵＴＯ〞、五顆彈底標記為〝ＦＣ
    ３８０ＡＵＴＯ〞）七顆（其中三顆已採樣鑑驗試射），乙○○為免遭他人察覺
    ，乃將上開手槍、子彈藏置於其所駕駛之車牌號碼ＫＯ─三二八一號自小客車行
    李箱內，嗣於八十九年九月二十七日晚間十一時許，駕駛前開車輛行經台中市○
    區○○○路二十七號前，經警攔檢當場查獲，並扣得前揭二把手槍、十四顆子彈
    。
二、案經臺中市警察局第二分局報請臺灣台中地方法院檢察署呈請臺灣高等法院檢察
    署令轉臺灣臺東地方法院檢察署檢察官偵查起訴。
    理  由
一、訊據被告乙○○（下稱被告）固坦承受寄藏放前開槍、彈之事實，惟矢口否認係
    不詳真實姓名年籍綽號「樹枝」之成年男子所交付，辦稱：伊係受「南哥」之託
    寄藏的云云，惟查：右開犯罪事實，業據被告迭於八十九年九月二十七日即查獲
    當日在警訊中、於八十九年九月二十八日、八十九年十月六日、八十九年十月二
    十日分別在臺灣台中地方法院治安法庭審理時、於八十九年十一月二十一日在台
    灣高等法院台中分院審理時；及本案公訴人於九十年九月六日在九十年度偵字第
    一五四三號偵訊中供承：該二把手槍及十四顆子彈係受一名年約四十、體型中等
    、綽號「樹枝」之男子交付保管的等語不諱，復有前開手槍二把、子彈十四顆扣
    案可資佐證。且上開槍彈經送請內政部警政署刑事警察局鑑驗結果，認「一、送
    鑑德製45手槍壹枝（槍枝管制編號0000000000），認係德國製HK廠USPCOMPACT型
    口徑0.45吋制式半自動手槍，槍管內具陸條右旋來復線，槍號遭磨滅，經電解重
    現結果無法重現，機械性能良好，認具殺傷力。二、送鑑義大利製手槍壹枝（槍
    枝管制編號0000000000），認係義大利製FT廠口徑0.38吋制式制式半自動手槍，
    槍管內具陸條右旋來復線，槍身上標有〝FT-MADE IN ITALY CAT6665〞、〝MOD
    GT380〞字樣、槍號為〝AA08192〞，機械性能良好，認具殺傷力。三、送鑑子彈
    柒顆（試射陸顆），均認係口徑0.45吋制式子彈（彈底標記為〝RP A 94〞），
    均認具殺傷力。四、送鑑子彈柒顆（試射參顆），均認係口徑0.38吋制式子彈（
    貳顆彈底標記為〝AP380AUTO〞、伍顆彈底標記為〝FC380AUTO〞），均認具殺傷
    力。」，亦有該局八十九年九月二十八日刑鑑字第一四四六一一號鑑驗通知書附
    卷可稽。雖被告嗣後於九十年十一月六日、九十一年三月二十一日偵訊時改稱：
    槍是「南哥」於八十五年間所寄放，之前說槍、彈為「樹枝」所交付是為了交保
    、脫罪才亂說云云，經查，被告前於八十五年間，因受「南哥」之託寄藏槍、彈
    ，經臺灣高等法院台中分院於九十一年一月八日以九十年度上訴字第一五○六號
    判處有期徒刑五年十月，併科罰金新台幣十萬元，經上訴最高法院後，並以九十
    一年台上字第二三八四號上訴駁回確定，而於上開判決中已指明檢察官函送併辦
    部分（即本件被告係於八十九年八月二十日始受「樹枝」之託寄藏槍彈一事）與
    該案間不具連續犯之裁判上一罪關係，所移送併辦於法未合，並將併辦部分退回
    （該判決附於臺灣台中地方法院檢察署九十一年度偵字第二○一○號卷第二至六
    頁），嗣檢察官始就該併辦部分另行提起本件訴訟，是以，被告嗣驟然改稱係於
    八十五年間受「南哥」之託一節，無非係為卸免本件另行起意之寄藏槍、彈罪責
    ，再被告雖稱：當時係為交保、脫罪才亂說的一節，然查，縱被告當時供稱係受
    「南哥」之託寄藏槍、彈，亦難逃寄藏槍、彈之罪責，仍與能否交保無涉，是被
    告前開所辯，顯為事後推諉卸責之詞，不足採信。至被告另稱：警方未經其同意
    即非法攔檢、搜索一節，惟按刑事訴訟之目的，原在發現實體的真實，使國家得
    以正確的適用刑法權，並藉之維護社會秩序及安全，其手段自應合法、潔淨、公
    正，以保障人權，倘證據之取得，非依法定程序，則應就人權保障與公共利益之
    均衡維護，依比例原則予以衡酌，以決定該項取得之證據應否賦予證據能力（最
    高法院九十一年度台上字第二九○八號判決參照），查本件被告雖於本院審理時
    主張違法搜索，然觀其歷次在警訊及偵、審中所言，均稱未受不法侵害，且未曾
    提出相關事證以供調查，足認並無違法搜索之情，況經本院衡酌被告自承攜帶槍
    、彈係為準備前往討債之用、被告前亦曾共同持槍替人討債，及其擁槍自重將嚴
    重擾亂社會秩序、危害大眾安全等情，就本件被告而言，堪認防止社會秩序及大
    眾安全遭受嚴重危害較之被告人權之保護更為迫切，是以，本件槍、彈仍認具證
    據能力而採為判決之基礎，併此敘明。是以，本件事證明確，被告犯行，洵堪認
    定，應依法論科。
二、核被告所為，係犯槍砲彈藥刀械管制條例第七條第四項之未經許可寄藏手槍罪及
    同條例第十二條第四項之未經許可寄藏子彈罪。又被告因受託保管而持有上開手
    槍、子彈，其持有之行為屬寄藏行為之當然結果，不另論罪（參照最高法院七十
    四年度台上字第三四○○號判例意旨）。其一寄藏行為同時犯前開槍砲彈藥刀械
    管制條例第七條第四項之未經許可寄藏手槍罪及同條例第十二條第四項之未經許
    可寄藏子彈罪二罪，應依想像競合之規定從一重之同法第七條第四項之未經許可
    寄藏手槍罪處斷。爰審酌被告之品行、犯罪之動機、目的、手段、犯罪所生之危
    害等一切情狀，量處如主文所示之刑，並就併科罰金新臺幣十萬元部分諭知易服
    勞役之折算標準。至扣案之上開德國製ＨＫ廠ＵＳＰＣＯＭＰＡＣＴ型口徑零點
    四五吋制式半自動手槍（槍枝管制編號0000000000）一把與口徑零點
    四五吋制式子彈一顆（另六顆業經鑑驗試射，已非違禁物，爰不宣告沒收），及
    義大利製ＦＴ槍身上標有〝ＦＴ－ＭＡＤＥＩＮ  ＩＴＡＬＹ  ＣＡＴ６６６５
    〞、〝ＭＯＤＧＴ３８０〞字樣、槍號為〝ＡＡ０８１９２〞口徑零點三八吋制
    式半自動手槍（槍枝管制編號0000000000）一把與口徑零點三八吋制
    式子彈四顆（另三顆亦經鑑驗試射，非違禁物，不宣告沒收），均為違禁物，應
    依刑法第三十八條第一項第一款宣告沒收之。
據上論斷，應依刑事訴訟法第二百九十九條第一項前段，槍砲彈藥刀械管制條例第七
條第四項、第十二條第四項，刑法第十一條前段、第五十五條、第四十二條第二項、
第三十八條第一項第一款，罰金罰鍰提高標準條例第二條，判決如主文。
本案經檢察官李進榮到庭執行職務。
中      華      民      國    九十一    年      九      月     三十     日
                              臺灣臺東地方法院刑事庭
                                審判長法  官  王增瑜
                                      法  官  蔡世芳
                                      法  官  黃呈熹
右正本證明與原本無異。
如不服本判決，應於判決送達後十日內向本院提出上訴狀。（須附繕本）
「切勿逕送上級法院」
                                      書記官  王敏玉
中      華      民      國    九十一    年      十      月     一       日
附記
槍砲彈藥刀械管制條例第七條第四項
未經許可，持有、寄藏或意圖販賣而陳列第一項所列槍砲、彈藥者，處五年以上有期
徒刑，併科新台幣一千萬元以下罰金。
槍砲彈藥刀械管制條例第十二條第四項
未經許可，持有、寄藏或意圖販賣而陳列子彈者，處五年以下有期徒刑，併科新台幣
三百萬元以下罰金。
